MAURICIO SANCHEZ

DESARROLLADOR FULL STACK

29 AÑOS





Cel: 1149728308 maaaurii@gmail.com in Linkedin





Monroe 1632, Quilmes, Bs. As. Argentina

SOBRE MI

Soy un apasionado desarrollador Full Stack con experiencia en tecnologías como Java, VB.NET, C#, SQL, HTML, CSS, PHP, JavaScript, React.js y Angular. Especializado en el desarrollo integral de aplicaciones, desde el backend hasta la creación de interfaces de usuario atractivas en el frontend. Mi enfoque se centra en crear aplicaciones escalables y dinámicas para ofrecer experiencias de usuario excepcionales. Comprometido con la mejora continua y la adopción de las últimas tecnologías.

CONOCIMIENTOS

- Java: Desarrollo backend, servicios web y lógica empresarial.
- VB.NET: Creación de soluciones en el entorno NET.
- C#: Desarrollo de aplicaciones en el entorno de Microsoft.
- Base de Datos SQL: Diseño y gestión de bases de datos para rendimiento óptimo.
- HTML/CSS: Creación de interfaces atractivas y receptivas.
- Javascript: Desarrollo de aplicaciones web interactivas.
- PHP: Desarrollo de aplicaciones web dinámicas y escalables.
- React.js: Creación de interfaces modernas y eficientes.
- Angular: Desarrollo de aplicaciones web con el framework Angular.

CURSOS Y CERTIFICACIONES

- Programación Full Stack Egg Cooperation. Nov 2023
- Responsive Web Design freeCodeCamp. Mar 2023
- Diseño Web con HTML5 + CSS Fundación Telefónica Movistar. Sep 2023
- Programación con JavaScript Fundación Telefónica Movistar. Sep 2023

EDUCACIÓN

Colegio Secundario

Instituto Nuestra Señora de Guadalupe

Bachiller, Modalidad Economía y Gestión de las Organizaciones. 2011

EXPERIENCIA LABORAL

Vendedor de Electrodomesticos

COTO C.I.C.S.A, Abr 2018 - Nov 2022

- Atención al cliente con enfoque consultivo y personalizado. asegurando una experiencia satisfactoria en la compra de electrodomésticos.
- •Superación de objetivos de ventas.
- Coordinación de reposición y mantenimiento de góndolas para una presentación efectiva de productos.

Caiero

COTO C.I.C.S.A, Ago 2014 - Abr 2018

- Administración de cobranzas y devoluciones con diversos medios de pago.
- Desarrollo de conocimientos en sistemas de cajas y posnet.
- Enfoque centrado en la satisfacción del cliente para una experiencia de compra positiva.

Cadete de Cajas

COTO C.I.C.S.A, Sep 2012 - Ago 2014

- Mantenimiento de limpieza y orden en la línea de cajas y góndolas.
- Coordinación de armado y entrega de pedidos.
- Atención al público con enfoque en cortesía y resolución de problemas.